【裁判字號】    92,訴,2353
【裁判日期】    921118
【裁判案由】    違反槍砲彈藥刀械管制條例
【裁判全文】
臺灣高雄地方法院刑事判決                        九十二年度訴字第二三五三號
    公  訴  人  臺灣高雄地方法院檢察署檢察官
    被      告  乙○○
    指定辯護人  本院公設辯護人丙○○
右列被告因違反槍砲彈藥刀械管制條例案件，經檢察官提起公訴（九十二年度偵字第
一七○六五號），本院判決如左：
    主  文
乙○○共同未經許可，持有手槍，累犯，處有期徒刑伍年貳月，併科罰金新台幣玖萬
元，罰金如易服勞役，以新台幣玖佰元即銀元參佰元折算壹日。扣案之德國ＨＫ廠製
ＵＳＰ  ＣＯＭＰＡＣＴ型手槍壹把（槍枝管制編號為二六—○○六七○八號）、零
點肆吋口徑子彈拾貳顆，均沒收之。
    事  實
一、乙○○前因傷害案件，經本院以八十四年度易字第六六二○號判處有期徒刑三月
    ，於民國八十五年七月二日易科罰金執行完畢；詎其因對名籍不詳綽號「猴章」
    之成年男子有新台幣（下同）三十餘萬元之債權，「猴章」為抵償上開債務，遂
    於八十八年底某日，在高雄市○○路與同盟路口，將制式四○半自動手槍一枝（
    德國ＨＫ廠製ＵＳＰ  ＣＯＭＰＡＣＴ型，口徑零點四吋，槍枝管制編號為二六
    —○○六七○八號），及零點四吋口徑之子彈十七發，交予乙○○抵償；詎乙○
    ○明知該手槍及子彈均係制式槍彈，而屬違禁品，未經許可不得持有，竟仍基於
    持有制式槍彈之犯意，於上開時、地予以收受而持有，並四處藏放，其間曾於不
    詳時間，在高雄縣大樹山區，持該槍彈試射一發；嗣為避免遭警查緝，遂於九十
    二年五、六月間，將該手槍及子彈十六顆，暫交與綽號「鐵龜」之友人劉鐵文代
    為保管；然其後乙○○因購買毒品而與劉鐵文發生糾紛，乃與名籍不詳綽號「俊
    吉」之成年男子，承前開持有制式槍彈之同一犯意聯絡，由「俊吉」於九十二年
    七月初某日，在不詳地點，向劉鐵文取回上述制式手槍及子彈十五發（於交還前
    ，劉鐵文曾於不詳時地，試射子彈一發），而持有之，再於同日晚間，將上述槍
    彈交予乙○○，由乙○○將之藏放於高雄市○○路與河堤路之河堤公園圍牆邊草
    叢內；嗣因乙○○涉嫌持有毒品，經警依法監聽，得知上情，而於同年八月十一
    日十五時十分許，在高雄市○○區○○里○○○路五四一號十樓乙○○住處執行
    搜索，經警查獲其違反毒品危害防制條例之證物後（此部分未經起訴），乙○○
    遂自行偕同警方前往前述河堤公園草叢處，取出上開槍彈。
二、案經高雄市政府警察局刑事警察大隊報請臺灣高雄地方法院檢察署檢察官偵查起
    訴。
    理  由
一、訊據被告乙○○對於右開違反槍砲彈藥刀械管制條例之事實，均坦承不諱；且扣
    案槍枝及子彈，經送內政部警政署刑事警察局鑑定結果，認：(一)送鑑制式四○手
    槍一枝（槍枝管制編號0000000000號）係德國ＨＫ廠製ＵＳＰ  ＣＯ
    ＭＰＡＣＴ型口徑零點四吋之制式半自動手槍，槍管內具六條右旋來復線，槍號
    為「二六—○○六七○八」，機械性能良好，可擊發口徑零點四吋制式子彈，認
    具殺傷力；(二)送鑑子彈十五顆（試射三顆），認均係口徑零點四吋制式子彈，均
    具殺傷力，有該局九十二年八月二十一日刑鑑字第○九二○一五七一一七號槍彈
    鑑定書一份、所附槍彈照片共四幀，及該手槍一枝、子彈十二發（另三顆經試射
    已滅失）扣案可証；並有臺灣大哥大股份有限公司雙向通聯資料查詢表、臺灣高
    雄地方法院檢察署通訊監察書、門號0000000000號行動電話通訊監察
    譯文表各一份、取槍過程照片十六幀、錄影帶五卷足憑，足徵被告之自白係與事
    實相符，堪予採信，從而其違反槍砲彈藥刀械管制條例之犯行，已堪認定。
二、核被告乙○○所為，係違反槍砲彈藥刀械管制條例第七條第四項之未經許可持有
    手槍罪、同條例第十二條第四項之未經許可持有子彈罪；被告與劉鐵文、綽號「
    俊吉」間就上揭犯行，有犯意聯絡及行為分擔，為共同正犯。被告以一持有行為
    ，同時持有如事實欄所示之制式手槍、子彈，觸犯構成要件不同之罪名，為想像
    競合犯，應從一重之持有手槍罪處斷。被告前因傷害案件，經本院以八十四年度
    易字第六六二○號判處有期徒刑三月，於八十五年七月二日易科罰金執行完畢，
    有卷附臺灣高等法院被告全國前案紀錄表一紙在卷可稽，其受有期徒刑執行完畢
    ，五年以內再犯有期徒刑以上之罪，為累犯，依法應加重其刑。
三、辯護人認被告所為，應有槍砲彈藥刀械管制條例第十八條之適用，然查：
  (一)按犯本條例之罪自首，並報繳其持有之全部槍砲、彈藥、刀械者，減輕或免除其
    刑，槍砲彈藥刀械管制條例第十八條第一項定有明文；所謂「自首」，係指於有
    偵查犯罪權限之機關、人員，確知其人犯罪或發生合理懷疑前，自承犯行並接受
    裁判而言；查本案係員警依法監聽，得知被告有非法持有制式槍彈，及違反毒品
    危害防制條例情事，而依法搜索扣押，並逮捕被告，嗣經被告到案後，始配合供
    出該槍彈所在而起獲，並不符合該條例第十八條第一項之規定。
  (二)次按犯本條例之罪，於偵查或審判中自白，並供述全部槍砲、彈藥、刀械之來源
    及去向，因而查獲或因而防止重大危害治安事件之發生者，減輕或免除其刑，同
    條第四項亦有規定；然該項之立法目的，係以如能依據犯罪者自白，進而查獲來
    源、去向，或防止重大治安事件發生，既能及早破獲相關之犯罪集團，並免該槍
    、彈及刀械繼續遭持為犯罪所用，足以消弭犯罪於未然，自有減輕或免除其刑，
    以鼓勵自新之必要；但若未因而查獲，自與該項規定之要件不合，查被告雖於偵
    、審中自白槍、彈來自「猴章」，但「猴章」已死亡之事實，為被告於本院審理
    中陳明，顯無因而查獲來源或防止重大危害治安事件之發生可言，自與上述要件
    不符。
四、被告自「猴章」處取得之子彈係十七顆，又被告係委託知情之「俊吉」，自劉鐵
    文處取回制式手槍一枝、子彈十五發，均已據被告於警詢、偵查及本院訊問時供
    述明確；公訴人認被告自「猴章」處取得之子彈係十五顆，及被告係自行向劉鐵
    文取回槍彈，容有未洽，併此敘明。
五、爰審酌被告持有槍彈，嚴重影響社會治安，惟坦承罪行，主動帶同員警起出槍彈
    ，犯後態度良好，且未持以行兇，尚未造成實害，及其犯罪情節、手段等一切情
    狀，諭知如主文所示之刑，並就罰金部分諭知易服勞役之折算標準。至於扣案如
    事實欄所示之手槍一支、子彈共十二顆（另三顆經試射已滅失），係槍砲彈藥刀
    械管制條例第四條第一項第一款、第二款所稱之手槍、子彈，已如前述，均屬違
    禁物無訛，爰依刑法第三十八條第一項第一款宣告沒收之。至於鑑驗時經試射之
    子彈三顆，業已滅失，均不再具有子彈之特性，核與刑法第三十八條第一項第一
    款之違禁物有別，爰不予宣告沒收，併此敘明。
據上論斷，應依刑事訴訟法第二百九十九條第一項前段，槍砲彈藥刀械管制條例第七
條第四項、第十二條第四項，刑法第十一條前段、第二十八條、第五十五條、第四十
七條、第四十二條第二項、第三十八條第一項第一款，罰金罰鍰提高標準條例第二條
，現行法規所定貨幣單位折算新臺幣條例第二條，判決如主文。
本案經檢察官甲○○到庭執行職務。
中      華民      國     九十二     年    十一     月    十八     日
                               臺灣高雄地方法院刑事第四庭
                               審判長  法  官  陳明富
                                       法  官  李代昌
                                       法  官  洪珮婷
右正本證明與原本無異。
如不服本判決，應於判決送達後十日內，向本院提出上訴狀。
                                       書記官  于耀文
中    華    民    國      九十二      年      十一      月    十九      日


司法院資訊處製作；財團法人民間司法改革基金會備份。
